# 陈版求助，同一控制下企业合并，长投金额确定

提问人：liudi07 时间：2021-06-08 17:14:45
一、业务背景
A公司和B公司同属于实际控制人甲控制， 2020 年对股权进行重组，其中：
1 、C和D属于香港控股平台，无实际业务，E为境外生产销售主体。重组前B通过D间接持有E公司25%股权按照权益法核算，B通过向A取得C股权间接取得E公司75%股权。
2 、本次交易属于同一控制企业合并.
二、准则规定
关于同一控制下分步交易实现合并的处理
企业通过多次交易分步取得同一控制下被投资单位的股权，最终形成企业合并的，应当判断多次交易是否属于“一揽子交易”。
属于一揽子交易的，合并方应当将各项交易作为一项取得控制权的交易进行会计处理。
不属于“一揽子交易”的，取得控制权日，应按照以下步骤进行会计处理：
①确定同一控制下企业合并形成的长期股权投资的初始投资成本。在合并日，根据合并后应享有被合并方净资产在最终控制方合并财务报表中的账面价值的份额，确定长期股权投资的初始投资成本。
②长期股权投资初始投资成本与合并对价账面价值之间的差额的处理。合并日长期股权投资的初始投资成本，与达到合并前的长期股权投资账面价值加上合并日进一步取得股份新支付对价的账面价值之和的差额，调整资本公积（资本溢价或股本溢价），资本公积不足冲减的，冲减留存收益。
③合并日之前持有的股权投资，因采用权益法核算或金融工具确认和计量准则核算而确认的其他综合收益，暂不进行会计处理，直至处置该项投资时采用与被投资单位直接处置相关资产或负债相同的基础进行会计处理；因采用权益法核算而确认的被投资单位净资产中除净损益、其他综合收益和利润分配以外的所有者权益其他变动，暂不进行会计处理，直至处置该项投资时转入当期损益。其中，处置后的剩余股权根据本准则采用成本法或权益法核算的，其他综合收益和其他所有者权益应按比例结转，处置后的剩余股权改按金融工具确认和计量准则进行会计处理的，其他综合收益和其他所有者权益应全部结转。
三、问题
1 、由于C和D属于平台型公司，本身没有实际业务，本次企业合并时，是否穿透C和D考虑对E的长投，还是按照取得C和D的股权单独考虑处理？

回答人：chenyiwei
因CD为平台公司，除了持有E的股权投资以外无重大实质性经营活动和其他资产、负债，故可以穿透后考虑，视同B分步通过同一控制下合并取得E的控制权。